【裁判字號】    97,易,1540
【裁判日期】    970623
【裁判案由】    傷害
【裁判全文】
臺灣臺北地方法院刑事判決              97年度易字第1540號
公  訴  人  臺灣臺北地方法院檢察署檢察官
被      告  乙○○
上列被告因傷害案件，經檢察官提起公訴（97年度偵字第8875號
），本院判決如下：
    主  文
陳奕欽傷害人之身體，累犯，處拘役拾日，如易科罰金，以新
臺幣壹仟元折算壹日。
    事  實
一、陳奕欽曾因偽造文書案件，經本院以90年度訴字第748 號刑
    事判決判處有期徒刑4 月確定，於民國92年5 月8 日易科罰
    金執行完畢。又因於96年11月27日犯傷害、毀損案件，經本
    院以97年度簡字第1392號刑事簡易判決判處拘役25日、10日
    ，應執行拘役30日確定。詎陳奕欽仍不知悔改，於97年2 月
    16日臺北燈會期間、晚間10時10分許，駕駛車牌號碼991-DB
    號營業小客車，沿臺北市○○區○○路4 段東往西方向，行
    近敦化南路交岔口附近，與甲○○駕駛之車牌號碼8C-496號
    營業小客車因載客、超車問題發生糾紛，陳奕欽竟在臺北市
    大安區○○路○ 段107 號前攔住甲○○，要求甲○○下車理
    論，甲○○下車後，兩人即在路邊發生口角爭執，陳奕欽竟
    基於傷害之犯意，以右手徒手毆打甲○○左耳後部1 拳，致
    甲○○受有左側耳後頭皮3 公分乘1.5 公分瘀腫之傷害。
二、案經被害人甲○○訴由臺灣臺北地方法院檢察署檢察官偵查
    起訴。
    理  由
一、證據能力之判斷：
    被告陳奕欽對於下列各項證據方法，均未爭執其證據能力，
    並同意作為證據（見本院卷第18頁反面），本院審酌其作成
    時之情況，認為並無不適當之情事，均得作為證據，合先敘
    明。
二、認定事實所憑之證據及理由：
    訊據被告陳奕欽固不否認於上開時、地與告訴人甲○○發生
    口角爭執，但矢口否認有何傷害告訴人甲○○之犯行，辯稱
    ：云云。惟查：
  (一)被告毆打告訴人之經過，業據告訴人於警詢及偵訊中具結證
    述：「我就很生氣的質問他，他就叫我將車子停靠路邊下車
    ，講不到幾句話陳某就徒手毆打我」、「當時我們在理論，
    接下來我們就在路邊吵，突然間他就用右手打我左耳後部1
    拳」等情綦詳（見偵查卷第10、30頁），且告訴人於97年2
    月16日當天晚間旋即前往臺北市立聯合醫院仁愛院區急診，
    經醫師診斷其受有左側耳後頭皮3 公分乘1.5 公分瘀腫之傷
    害，此有臺北市立聯合醫院仁愛院區診斷證明書1 份附卷可
    稽（見97年度偵字第8875號卷第16-1頁），堪以推認告訴人
    遭被告毆打之事實。況被告雖否認出手毆打告訴人，惟被告
    於警詢時自承：「……他的態度還是很惡劣的對我繼續咆哮
    ，一副就是要惹我動手打他的樣子，我雙方就路邊理論起來
    ，可是對方駕駛人不知為何一直往後退，差點讓路邊經過車
    子撞到，我有伸手要拉他靠邊，可是他卻將我手撥開同時說
    『你別碰我』，因為我們爭吵聲音很大聲，引起路人注意，
    就有1 位路人和1 位在服勤的義交有來勸架，將我們雙方拉
    開，這時我看見對方上車拿出手機撥打電話，打完電話後我
    見對方上車將車子往前開走，我以為他要離開現場，我也就
    跟著離開現場」等語（見偵查卷第14至15頁），可見被告確
    有與告訴人產生肢體碰觸，故動用路人及義交上前勸架，雙
    方非僅口角爭執而已，益可佐證告訴人之指述非虛。被告空
    言否認毆打告訴人，應無可採。
  (二)至證人丙○○即臺北市交通義勇警察大隊隊員雖證稱：「我
    到了現場他們2 人吵得很厲害，已經下車站在路上吵架，我
    就說現在車那麼多不要在這裡妨害交通，趕快去賺錢最重要
    ，就把他們勸離」、「他們各自上車，之後情形我就不曉得
    」、「（問：其中的甲○○先生提出驗傷診斷證明書，他在
    左側耳後有瘀腫傷勢，你當時有沒有注意到？）我沒有注意
    」、「告訴人也沒有跟我說他有受傷」等語（見本院卷第17
    至18頁）。惟首應釐清證人丙○○到場時機，據被告、告訴
    人所稱案發經過，被告自承：「有1 位路人和1 位在服勤的
    義交有來勸架，將我們雙方拉開」（見偵查卷第14頁），告
    訴人亦稱：「陳某毆打我的地方當時是有路人經過，還有1
    名在該處服勤的女性義交人員」（見偵查卷第10頁），可見
    兩人發生肢體衝突當時，應有1 名路人及1 名義交人員在場
    勸架、將兩人分開；然此核與證人丙○○所稱：「我只有說
    好了不要吵趕快走，沒有其他路人在勸架」等節（見本院卷
    第18頁），不甚相符，則證人丙○○是否於被告、告訴人發
    生肢體碰觸之後始到場，尚非無疑。故證人丙○○之證詞不
    足作為有利於被告之判斷。被告雖稱：若伊動手毆打告訴人
    ，怎可能還繼續吵架云云。惟據告訴人指稱：「是我事後打
    110 報警的，就在我們等待警方來處理時，陳某不待警方到
    達就將車子開走」（見偵查卷第10頁），核與被告供稱：「
    這時我看見對方上車拿出手機撥打電話，打完電話我見對方
    上車將車子往前開走，我以為他要離開現場，我也就跟著離
    開現場」等情相符（見偵查卷第14至15頁），是衝突發生後
    ，被告未立即離開現場是為撥打電話報警並等待員警到場處
    理。被告此部分所辯，亦無足取。
  (三)綜上，本案事證明確，被告傷害犯行洵堪認定，應予依法論
    罪科刑。
三、論罪科刑之依據：
    核被告所為，係犯刑法第277 條第1 項傷害罪。查被告曾因
    偽造文書案件，經本院以90年度訴字第748 號刑事判決判處
    有期徒刑4 月確定，於92年5 月8 日易科罰金執行完畢等情
    ，有臺灣高等法院被告前案紀錄表附卷可參（見本院卷第25
    至28頁），是被告於前次徒刑之執行完畢後，5 年以內故意
    再犯本件有期徒刑以上之罪，為累犯，應依法加重其刑。爰
    審酌：(一)被告與告訴人係因超車、搶客而起爭執，兩人不思
    和平理性解決紛爭，被告竟出手毆打告訴人，其惡性、手段
    非輕；(二)被告毆打1 拳，致告訴人受有左側耳後頭皮3 公分
    乘1.5 公分之瘀腫，情節、損害尚非嚴重；(三)被告前因於96
    年11月27日犯傷害、毀損案件，經本院以97年度簡字第1392
    號刑事簡易判決判處拘役25日、10日，應執行拘役30日確定
    ，亦有前科紀錄表足徵，是被告素行不良；(四)被告始終否認
    犯行，拒絕與告訴人和解，犯罪後態度不佳，毫無悔意等一
    切情狀，量處拘役30日，並諭知易科罰金之折算標準，以示
    懲儆。
據上論斷，應依刑事訴訟法第284 條之1 、第299 條第1 項前段
，刑法第277 條第1 項、第47條第1 項、第41條第1 項前段，刑
法施行法第1 條之1 ，判決如主文。
本案經檢察官永欽到庭執行職務。
中    華    民    國    97    年    6     月    23    日
                  刑事第六庭  法  官  林晏如
上正本與原本無異。
如不服本判決，應於判決送達後10日內向本院提出上訴狀（應抄
附繕本）。告訴人或被害人如對於本判決不服者，應具備理由請
求檢察官上訴，其上訴期間之計算係以檢察官收受判決正本之日
期為準。
                              書記官  楊盈茹
中    華    民    國    97    年    6     月    24    日
附錄本案論罪科刑法條全文：
中華民國刑法第277條
傷害人之身體或健康者，處 3 年以下有期徒刑、拘役或 1 千元
以下罰金。
犯前項之罪因而致人於死者，處無期徒刑或 7 年以上有期徒刑；
致重傷者，處3 年以上10年以下有期徒刑。


司法院資訊處製作；財團法人民間司法改革基金會備份。
